【裁判字號】    94,重附民,5
【裁判日期】    950323
【裁判案由】    殺人等
【裁判全文】
臺灣高等法院刑事附帶民事訴訟判決     94年度重附民字第5號
原      告  己 ○ ○
            戊 ○ ○
兼上列二人
法定代理人  丙 ○ ○  住同上.
原      告  庚○○○  住同上
兼上列四人
共      同
訴訟代理人  丁 ○ ○  住台北市○○路164號7樓
被      告  甲 ○ ○  住台北縣中和市○○路1163號3樓
上列被告，因民國93年度上訴字第2213號殺人等案件，原告提起
附帶民事訴訟，請求損害賠償，本院判決如下：
    主  文
原告之訴及假執行之聲請均駁回。
    事  實
甲、原告方面：
  一聲明：
    (一)被告應賠償原告丁○○新台幣（下同）4,065,692元，及
      自起訴狀繕本送達之翌日起至清償日止，按年息百分之五
      計算之利息。
    (二)被告應賠償原告庚○○○4,152,924元，及自起訴狀繕本
      送達之翌日起至清償日止，按年息百分之五計算之利息。
    (三)被告應賠償原告丙○○4,625,837元，及自起訴狀繕本送
      達之翌日起至清償日止，按年息百分之五計算之利息。
    (四)被告應賠償原告戊○○4,625,837元，及自起訴狀繕本送
      達之翌日起至清償日止，按年息百分之五計算之利息。
    (五)被告應賠償原告己○○4,625,837元，及自起訴狀繕本送
      達之翌日起至清償日止，按年息百分之五計算之利息。
    (六)願供擔保，聲請宣告假執行。
  二事實上陳述略稱：
    被告甲○○與同案被告乙○○，因細故與被害人葉建良發生
    爭執，竟持雨傘與水果刀連續攻擊並刺向被害人，其故意不
    法侵害被害人因傷重不治死亡，足見被害人與被告等之行為
    間確有相當因果關係，且被告等之侵權行為造成被害人死亡
    之原因，核被告等之行為確已構成民事共同侵權行為，原告
    等依民法第一百八十五條之規定請求被告等負連帶損害賠償
    責任。再者，本案被害人死亡後留有父母丁○○、庚○○○
    、配偶丙○○及兩名子女戊○○、己○○等人，爰依法求為
    判決如訴之聲明。
  三證據：援用刑事訴訟之證據。
乙、被告方面：
    被告未提出書狀，亦未作何陳述，惟依其在刑事訴訟之陳述
    ，不承認有何侵權行為。
    理  由
一、按因犯罪而受損害之人，需對於被告及依民法負賠償責任之
    人，方得於刑事訴訟程序附帶提起民事訴訟，請求回復其損
    害，此觀諸刑事訴訟法第487條第1項之規定自明。
二、經查，本件被告甲○○既非刑事訴訟之被告，又未參與傷害
    葉建良致死，並非依民法負賠償責任之人，有本院93年度上
    訴字第2213號殺人等案件刑事判決在卷可稽。則原告對其附
    帶提起民事訴訟，揆諸首揭規定，顯非合法，自應駁回原告
    附帶提起之民事訴訟。至其假執行之聲請，因亦無所附麗，
    應併予駁回。
三、據上論斷，應依刑事訴訟法第502條第1項前段，判決如主文
    。
中    華    民    國    95    年    3     月    23    日
                  刑事第十庭    審判長法  官  劉景星
                                      法  官  陳志洋
                                      法  官  陳博志
以上正本證明與原本無異。
如不服本判決，應於收受送達後十日內向本院提出上訴書狀，其
未敘述上訴之理由者並得於提起上訴後十日內向本院補提理由書
（均須按他造當事人之人數附繕本）。
                                      書記官  陳嘉文
中    華    民    國    95    年    3     月    28    日


司法院資訊處製作；財團法人民間司法改革基金會備份。
